【裁判字號】    90,交抗,206
【裁判日期】    900704
【裁判案由】    違反道路交通管理處罰條例
【裁判全文】
台灣高等法院交通事件裁定                          九十年度交抗字第二０六號
      抗告人即
      受處分人  甲○○
右抗告人因違反道路交通管理處罰條例案件，不服台灣板橋地方法院交通法庭，中華
民國九十年五月二十五日所為駁回其聲明異議之裁定（八十九年度交聲字第五八四號
），提起抗告，本院裁定如左：
    主  文
抗告駁回。
    理  由
一、本件抗告意旨略以：抗告人於民國八十九年三月四日十四時十五分許，駕駛車牌
    號碼九Ｌ─三八六號營業小客車沿國道三號高速公路北上車道行駛，途經該路五
    十四公里處時，以時速八十公里至九十公里間之車速行進，並無違規超速之事實
    ，當時警員以指揮棒將抗告人駕駛之車輛攔停，出示雷射測速槍內容，以抗告人
    時速一百零六公里，有超速之行為，惟該雷射測速槍當時係放在巡邏車內，且警
    員測速時距離抗告人之車輛有一百九十一公尺之遠，是否能精確測速，並非無疑
    ，且該雷射測速槍又無顯示抗告人車號，實不能作為認定抗告人超速之依據，本
    件實屬警員依據不實之憑據任意指摘抗告人違規超速，損害抗告人權益，原審就
    此未詳加調查，即駁回告抗人之聲明異議，實有未洽，為此提起抗告云云。
二、按汽車行駛高速公路應依速限標誌指示；在高速公路或設站管制之道路，不遵守
    管制之規定者，處汽車駕駛人新台幣三千元以上六千元以下罰鍰，並記違規點數
    一點；違規之汽車駕駛人如願於期限內自動繳納，到達指定應到案處所者，不經
    裁決程序，逕依前開條例各該條款罰鍰最低數額繳納，其逾越繳納期限或經裁決
    處罰者，應繳納法定罰鍰最高額，高速公路交通管制規則第五條第一項前段、本
    件抗告人行為時道路交通管理處罰條例第三十三條第一項、第六十三條第一項第
    一款、違反道路交通管理事件統一裁罰標準及處理細則第二十四條、第四十八條
    第一項、「違反道路交通管理事件統一裁罰標準表」分別定有明文。
三、查抗告人於右揭時地駕駛烏來交通公司車牌號碼九Ｌ─三八六號營業小客車沿國
    道三號高速公路北上車道行駛，途經該路五十四公里處時，為警在路肩以雷射測
    速槍，偵測車陣中所定速度最快之目標車輛，以鏡頭內紅點對準標示超速之車牌
    號碼九Ｌ─三八六號車輛，測定後據以攔車舉發，並將測得超速之數據時速一百
    零六公里提示給抗告人看，再開單舉發等情，業據證人即內政部警政署國道公路
    警察局第六警察隊執勤警員周賢文、張文郎於原審法院交通法庭調查時到庭證述
    在卷，並有內政部警政署國道公路警察局第六警察隊九十年五月三日（九０）公
    警國六刑字第○七一二二號函、內政部警政署國道公路警察局公警局交字第Ｚ0
    0000000號舉發違反道路交通管理事件通知單及交通部公路局台北區○○
    ○○○道路交通管理事件裁決書各一分在卷可稽。雖抗告人於原審交通法庭調查
    時辯稱警員有拿測速結果給他看，但沒看清楚，且警員於八十九年三月四日前後
    都是以時速一百零六公里舉發，顯見並未測速即加以告發云云，然經原審法院命
    證人周賢文、張文郎提出八十九年三月四日至三月八日連號（Ｚ0000000
    0號至Ｚ00000000號）之舉發違反道路交通管理事件通知單共五十份，
    由其上記載違規之事由觀之，違規時速有一百三十六、一百三十二、一百二十五
    、一百二十、一百十六、一百零八、一百零七、九十三公里不等之情形，其他違
    規事由為行駛路肩或超載等，僅本件抗告人為時速一百零六公里，超速十六公里
，有該舉發單五十份影本在卷可資佐證，抗告人所指警員均以一百零六公里舉發
    ，並未測速云云，顯不足採。且本件抗告人行經上開路段經警員周賢文、張文郎
    以雷射測速槍鎖定，發現超速再予以攔下，並將測速結果拿給抗告人看，本件該
    二名警員所施行之取締程序，已符合國道公路警察局取締超速之規定，且該雷射
    測速槍，自國道公路警察局撥發使用迄今，並未發生誤判等情，而該雷射測速槍
    測速目標距離最遠為六一○公尺等情，亦有上開內政部警政署國道公路警察局第
    六警察隊九十年五月三日（九０）公警國六刑字第０七一二二號函及內政部警政
    署國道公路警察局八十九年十一月十四日（八九）公局交訴字第二二四二號函在
    卷為憑，則本件抗告人被測速時之測距為一九一公尺，仍在測速有效距離內，是
    抗告人質疑該雷射測速槍之準確性，疏無足採，又抗告人因本件被取締違反道路
    交通管理事件而向台灣桃園地方法院檢察署告發警員周賢文、張文郎瀆職一案，
    亦經不起訴處分，有該地檢署八十九年度偵字第六三一六號不起訴處分書一紙在
    卷可證。至抗告人雖於原審法院交通法庭調查時另辯稱其車旁亦有超速之車輛並
    未見取締等語，縱係屬實，此乃執法人員是否充足、測速裝備是否能更精進之問
    題，尚不得據為超速免罰之依據。綜上所述，抗告人所辯顯不足採信，原處分機
    關因而就抗告人前揭違規事實援引首揭法條之規定，裁罰六千元並記違規點數一
    點，並無不當，原審因而認抗告人之聲明異議為無理由，而予駁回，經核並無不
    合，抗告人抗告意旨猶執陳詞否認有何違規事實，顯無理由，應予駁回。
據上論斷，應依道路交通案件處理辦法第二十六條，刑事訴訟法第四百十二條，裁定
如主文。
中    華    民    國    九十      年        七      月      四          日
                            台灣高等法院交通法庭
                                審判長法  官  張  連  財
                                      法  官  李  英  勇
                                      法  官  張  傳  栗
右正本證明與原本無異。
不得再抗告。
                                      書記官  王  秀  雲
中    華    民    國    九十      年        七      月      四          日


司法院資訊處製作；財團法人民間司法改革基金會備份。
